臺灣彰化地方法院刑事判決　　　　　　　 96年度易字第773號
公　訴　人　臺灣彰化地方法院檢察署檢察官
被　　　告　甲○○
上列被告因傷害案件，經檢察官提起公訴（九十六年度偵字第十
八號），本院判決如下：
    主    文
甲○○傷害人之身體，處有期徒刑月，如易科罰金，以新臺幣
壹仟元折算壹日。減為有期徒刑壹月又拾伍日，如易科罰金，以
新臺幣壹仟元折算壹日。
    犯罪事實
一、緣甲○○與乙○○係鄰居關係，本已多年不睦，於民國九十
    五年十一月十二日十五時三十分許，甲○○在彰化縣埔鹽鄉
    ○○村○○路九七號附近，見乙○○獨自騎乘腳踏車行經該
    處，竟基於傷害人身體之犯意，持不知何人所有之不明棍棒
    一支（未扣案）毆打乙○○頭部，致乙○○受有頭部左側頂
    部挫傷之傷害。
二、案經乙○○訴由彰化縣警察局溪湖分局報請臺灣彰化地方法
    院檢察署檢察官偵查起訴。
    理  　由
一、證據能力部分：
    本案下列引用之供述及非供述證據，經本院依法踐行調查證
    據程序，公訴人及被告甲○○均不爭執各該證據之證據能力
    ，且亦查無依法應排除其證據能力之情形，是後述所引用證
    據之證據能力皆無疑義，合先敘明。
二、認定犯罪事實所憑之證據及理由：
(一)訊據被告甲○○矢口否認有何傷害犯行，辯稱：當天其開車
    回家路過該處，乙○○也騎腳踏車經過，就擋住其，並拿棍
    子打其的車子，其就開車回家，沒有再出來，其並未持棍或
    徒手毆打乙○○頭部云云。
(二)經查：被告上開犯行，業據證人即被害人乙○○於警詢、偵
    查中結證明確，此外，復有證人乙○○頭部（左側頂部）挫
    傷之道安醫院診斷證明書、病歷資料在卷可稽，事證已甚明
    確，被告空言否認，顯係事後卸責之詞，不足為採。本案被
    告之傷害犯行，堪以認定。
三、論罪科刑部分：
    核被告所為，係犯刑法第二百七十七條第一項傷害罪。爰審
    酌被告與證人乙○○係鄰居關係，不思和睦相處，僅因細故
    即出手傷人，且於本案傷害行為前，被告與證人乙○○間，
    另有其他傷害案件偵審中，竟猶不知自制，一再恣意滋生事
    端，復考量被告犯罪之動機、目的、手段、被害人所受傷勢
    ，暨被告犯後飾詞否認，態度不佳、迄未達成和解等一切情
    狀，量處如主文所示之刑，並諭知易科罰金之折算標準，以
    示懲處。查被告本案犯罪時間在九十六年四月二十四日以前
    ，合於中華民國九十六年罪犯減刑條例第二條第一項第三款
    之減刑條件，應予減其宣告刑二分之一，並諭知易科罰金之
    折算標準。至供本案犯罪使用之不明棍棒，既未據扣案，復
    無法證明為何人所有，且非違禁物，爰不予宣告沒收。
據上論斷，應依刑事訴訟法第二百九十九條第一項前段，刑法第
二百七十七條第一項、第四十一條第一項前段，刑法施行法第一
條之一，中華民國九十六年罪犯減刑條例第二條第一項第三款、
第七條、第九條，判決如主文。
本案經檢察官郭玄義到庭執行職務。
中    華    民    國    96  　年      10    月    3    日
                  刑事第四庭  法  官  周　莉　菁
以上正本證明與原本無異。
如不服本判決，應於判決送達後十日內向本院提出上訴狀（須附
繕本），上訴於臺灣高等法院臺中分院。
告訴人或被害人對於判決如有不服具備理由請求檢察官上訴者，
其上訴期間之計算係以檢察官收受判決正本之日期為準。
中    華    民    國    96  　年      10    月    3    日
                              書記官  黃　當　易
附錄本判決論罪科刑法條：
刑法第二百七十七條第一項
傷害人之身體或健康者，處三年以下有期徒刑、拘役或一千元以
下罰金。
